<?xml version='1.0' encoding='utf-8'?>
<verb default="frithéiligh" disambig="">
  <verbalNoun default="frithéileamh" />
  <verbalAdjective default="frithéilithe" />
  <tenseForm default="frithéiligh" tense="Past" dependency="Indep" person="Base" />
  <tenseForm default="frithéilíomar" tense="Past" dependency="Indep" person="Pl1" />
  <tenseForm default="frithéilíodar" tense="Past" dependency="Indep" person="Pl3" />
  <tenseForm default="frithéilíodh" tense="Past" dependency="Indep" person="Auto" />
  <tenseForm default="frithéiligh" tense="Past" dependency="Dep" person="Base" />
  <tenseForm default="frithéilíomar" tense="Past" dependency="Dep" person="Pl1" />
  <tenseForm default="frithéilíodar" tense="Past" dependency="Dep" person="Pl3" />
  <tenseForm default="frithéilíodh" tense="Past" dependency="Dep" person="Auto" />
  <tenseForm default="frithéilíodh" tense="PastCont" dependency="Indep" person="Base" />
  <tenseForm default="frithéilínn" tense="PastCont" dependency="Indep" person="Sg1" />
  <tenseForm default="frithéilíteá" tense="PastCont" dependency="Indep" person="Sg2" />
  <tenseForm default="frithéilímis" tense="PastCont" dependency="Indep" person="Pl1" />
  <tenseForm default="frithéilídís" tense="PastCont" dependency="Indep" person="Pl3" />
  <tenseForm default="frithéilítí" tense="PastCont" dependency="Indep" person="Auto" />
  <tenseForm default="frithéilíodh" tense="PastCont" dependency="Dep" person="Base" />
  <tenseForm default="frithéilínn" tense="PastCont" dependency="Dep" person="Sg1" />
  <tenseForm default="frithéilíteá" tense="PastCont" dependency="Dep" person="Sg2" />
  <tenseForm default="frithéilímis" tense="PastCont" dependency="Dep" person="Pl1" />
  <tenseForm default="frithéilídís" tense="PastCont" dependency="Dep" person="Pl3" />
  <tenseForm default="frithéilítí" tense="PastCont" dependency="Dep" person="Auto" />
  <tenseForm default="frithéilíonn" tense="PresCont" dependency="Indep" person="Base" />
  <tenseForm default="frithéilím" tense="PresCont" dependency="Indep" person="Sg1" />
  <tenseForm default="frithéilímid" tense="PresCont" dependency="Indep" person="Pl1" />
  <tenseForm default="frithéilítear" tense="PresCont" dependency="Indep" person="Auto" />
  <tenseForm default="frithéilíonn" tense="PresCont" dependency="Dep" person="Base" />
  <tenseForm default="frithéilím" tense="PresCont" dependency="Dep" person="Sg1" />
  <tenseForm default="frithéilímid" tense="PresCont" dependency="Dep" person="Pl1" />
  <tenseForm default="frithéilítear" tense="PresCont" dependency="Dep" person="Auto" />
  <tenseForm default="frithéileoidh" tense="Fut" dependency="Indep" person="Base" />
  <tenseForm default="frithéileoimid" tense="Fut" dependency="Indep" person="Pl1" />
  <tenseForm default="frithéileofar" tense="Fut" dependency="Indep" person="Auto" />
  <tenseForm default="frithéileoidh" tense="Fut" dependency="Dep" person="Base" />
  <tenseForm default="frithéileoimid" tense="Fut" dependency="Dep" person="Pl1" />
  <tenseForm default="frithéileofar" tense="Fut" dependency="Dep" person="Auto" />
  <tenseForm default="frithéileodh" tense="Cond" dependency="Indep" person="Base" />
  <tenseForm default="frithéileoinn" tense="Cond" dependency="Indep" person="Sg1" />
  <tenseForm default="frithéileofá" tense="Cond" dependency="Indep" person="Sg2" />
  <tenseForm default="frithéileoimis" tense="Cond" dependency="Indep" person="Pl1" />
  <tenseForm default="frithéileoidís" tense="Cond" dependency="Indep" person="Pl3" />
  <tenseForm default="frithéileofaí" tense="Cond" dependency="Indep" person="Auto" />
  <tenseForm default="frithéileodh" tense="Cond" dependency="Dep" person="Base" />
  <tenseForm default="frithéileoinn" tense="Cond" dependency="Dep" person="Sg1" />
  <tenseForm default="frithéileofá" tense="Cond" dependency="Dep" person="Sg2" />
  <tenseForm default="frithéileoimis" tense="Cond" dependency="Dep" person="Pl1" />
  <tenseForm default="frithéileoidís" tense="Cond" dependency="Dep" person="Pl3" />
  <tenseForm default="frithéileofaí" tense="Cond" dependency="Dep" person="Auto" />
  <moodForm default="frithéilíodh" mood="Imper" person="Base" />
  <moodForm default="frithéilím" mood="Imper" person="Sg1" />
  <moodForm default="frithéiligh" mood="Imper" person="Sg2" />
  <moodForm default="frithéilímis" mood="Imper" person="Pl1" />
  <moodForm default="frithéilígí" mood="Imper" person="Pl2" />
  <moodForm default="frithéilídís" mood="Imper" person="Pl3" />
  <moodForm default="frithéilítear" mood="Imper" person="Auto" />
  <moodForm default="frithéilí" mood="Subj" person="Base" />
  <moodForm default="frithéilímid" mood="Subj" person="Pl1" />
  <moodForm default="frithéilítear" mood="Subj" person="Auto" />
</verb>
